ACORDAO-COMPLETO-2578709

ACÓRDÃO DE RELAÇÃO

ACÓRDÃO DE RELAÇÃO 435/2023 ATA 10/2023 - PLENÁRIO

Acórdão 435/2023-TCU-Plenário
VISTOS e relacionados estes autos de tomada de contas especial instaurada por determinação da Decisão 534/2002 - Plenário (peça 1, p. 46-47) , prolatada no âmbito do processo TC-Processo 008.148/1999-0, no qual foi apurada denúncia de irregularidades praticadas na aplicação de recursos federais transferidos ao Município de Pirapemas/MA por meio de diversos convênios e contratos de repasse, entre os quais o Convênio 1388/1996, firmado com o FNDE para a expansão da rede física municipal de ensino fundamental com a reforma e ampliação de escolas e a aquisição de equipamentos.
Considerando que, por meio do Acórdão 2443/2010-TCU-Plenário, as presentes contas foram julgadas irregulares, os responsáveis condenados, em solidariedade, à restituição do montante devido e aplicadas sanções de multa, inabilitação para o exercício de cargo em comissão ou função de confiança no âmbito da Administração Pública Federal e declaração de inidoneidade para participarem de licitação que envolva recursos públicos federais (peça 10, p. 51-53) ;
	Considerando que a Seproc verificou a ocorrência de inexatidão material no item 3 da referida deliberação, ante o erro na grafia do CPF do responsável Francisco de Assis Sousa, tendo constado o número XXX.973.043-XX, quando o correto é XXX.937.043-XX, conforme procuração à peça 9, p. 41-42 e Acórdão 105/2003-TCU-Plenário, à peça 2, p.1;
	Considerando que a proposta de apostilamento da unidade técnica contou com a concordância do Ministério Público (peças 300-302) ;
	Os Ministros do Tribunal de Contas da União, com fundamento no art. 143, inciso V, alínea "d", do Regimento Interno, c/c o enunciado da Súmula TCU 145, reunidos em Sessão de Plenário, ACORDAM, por unanimidade, em retificar, por inexatidão material, o item 3 do Acórdão 2443/2010-TCU-Plenário, como a seguir:
	Onde se lê: "3. Responsáveis: (...) Francisco de Assis Sousa, CPF XXX.973.043-XX; (...) "
	Leia-se: "3. Responsáveis: (...) Francisco de Assis Sousa, CPF XXX.937.043-XX; (...) "
1. Processo TC-Processo 020.632/2004-7 (TOMADA DE CONTAS ESPECIAL) 
	1.1. Responsáveis: Identidade preservada (art. 55, caput, da Lei n. 8.443/1992) .
	1.2. Órgão/Entidade: Prefeitura Municipal de Pirapemas - MA.
	1.3. Relator: Ministro-Substituto Augusto Sherman Cavalcanti.
	1.4. Representante do Ministério Público: Procuradora-Geral Cristina Machado da Costa e Silva.
	1.5. Unidade Técnica: Secretaria de Apoio à Gestão de Processos (Seproc) .
	1.6. Representação legal: Nathalie Cancela Cronemberger Campelo (OAB/PI 2.953) , Renata Cristina Azevedo Coqueiro Portela (6066/OAB-PI) , Eriko Jose Domingues da Silva Ribeiro (OAB/MA 4835) , Jose Norberto Lopes Campelo (OAB/PI 2594) , Marina Lopes Roque Godinho (OAB/MA 15.451) , Emmanuel Almeida Cruz (OAB/MA 3806) , Paulo Humberto Freire Castelo Branco (OAB/MA 7488-A) , Hugo Gedeon Cardoso (OAB/MA 8891) e outros.

Prefeitura Municipal de Pirapemas - MA.

Identidade preservada (art. 55, caput, da Lei n. 8.443/1992).

AUGUSTO SHERMAN

Nathalie Cancela Cronemberger Campelo (OAB/PI 2.953), Renata Cristina Azevedo Coqueiro Portela (6066/OAB-PI), Eriko Jose Domingues da Silva Ribeiro (OAB/MA 4835), Jose Norberto Lopes Campelo (OAB/PI 2594), Marina Lopes Roque Godinho (OAB/MA 15.451), Emmanuel Almeida Cruz (OAB/MA 3806), Paulo Humberto Freire Castelo Branco (OAB/MA 7488-A), Hugo Gedeon Cardoso (OAB/MA 8891) e outros.

TOMADA DE CONTAS ESPECIAL (TCE)

Secretaria de Apoio à Gestão de Processos (Seproc).